【裁判字號】    97,交聲,234
【裁判日期】    970530
【裁判案由】    違反道路交通管理處罰條例聲明異議
【裁判全文】
臺灣桃園地方法院交通事件裁定         97年度交聲字第234號
原處分機關  臺北市交通事件裁決所
異  議  人  甲○○
即受處分人
上列異議人即受處分人因違反道路交通管理處罰條例案件，對於
臺北市交通事件裁決所97年2 月26日北市裁二字第裁22-ZIC0217
73號違反道路交通管理事件裁決書所為處分聲明異議，本院裁定
如下：
    主  文
異議駁回。
    理  由
一、聲明異議意旨略以：如聲明異議狀所載。
二、按汽車行駛高速公路應依速限標誌指示，高速公路及快速公
    路交通管制規則第5 條第1 項前段定有明文。又按汽車行駛
    於高速公路、快速公路或設站管制之道路，不遵使用限制、
    禁止、行車管制及管理事項之管制規則而有行車速度超過規
    定之最高速限或低於規定之最低速限者，處汽車駕駛人新臺
    幣3 千元以上6 千元以下罰鍰，並記違規點數1 點，道路交
    通管理處罰條例第33條第1 項第1 款、第63條第1 項第1 款
    分別定有明文。
三、經查：
  (一)本件異議人即受處分人甲○○於民國96年7 月3 日13時50分
    許，駕駛車牌號碼CY-5796 號自小客車，行經國道五號高速
    公路南下28.7公里處，因行車速度85公里，超過該路段最高
    限速70公里之規定，經內政部警政署國道公路警察局第九警
    察隊頭城分隊依雷射測距測速儀器測定異議人行速85公里之
    照片，逕以上開車輛違反道路交通管理處罰條例第33條第1
    項第1 款規定掣單舉發，嗣經原處分機關於97年2 月26日，
    依道路交通管理處罰條例第33條第1 項第1 款、第63條第1
    項規定，裁處異議人罰鍰新臺幣（下同）3,000 元，並記違
    規點數1 點等事實，有內政部警政署國道公路警察局公警局
    交字第ZIC021773 號舉發違反交通管理事件通知單、現場採
    證照片、臺北市交通事件裁決所97年2 月26日北市裁二字第
    裁22-ZIC021773號裁決書各1 紙在卷可稽，異議人對其駕駛
    上開車輛於前揭時地，行經上開路段遭該處設置之雷達測速
    儀器攝得其車輛時速達85公里之事實亦不爭執（此由異議人
    提出之聲明異議狀即可得知）。
  (二)雖異議人辯稱國道五號高速公路南向28.7公里處為雪山隧道
    出口處，並於中央分隔島處與路肩各設有限速80公里之標誌
    ，與舉發所指限速70公里明顯不符，且違規照相器材多有爭
    議，無中央標準認證，因此質疑測速之正確性云云。惟查，
    異議人所有之車牌號碼CY-5796 號自小客車，於上揭時、地
    ，為內政部警政署國道公路警察局第九警察隊頭城分隊警員
    以雷射測距測速儀器（器號UX015200）測定行速為85公里，
    有採證相片附卷可稽，且依該照片上所載「07/03/2007」、
    「13:50:49」、「70Kmh 」、「85Kmh 行速」、「122.0 公
    尺」、「國道5 號公路南向28.7公里」、「UX015200」等數
    據及資料，酌以內政部警政署國道公路警察局第九警察隊先
    後函覆本院稱「國五號雪山隧道南向出口為28公里150 公尺
    ，距28公里700 公尺處相距約550 公尺，另該處速限原為限
    速70公里，於去（96）年10月1 日提升為80公里，並於28公
    里400 公尺前內、外側路肩均設有速限標誌」、「1.國道5
    號高速公路自南港系統交流道0 公里起至頭城交流道30公里
    300 公尺止限速70KM/HR （96年10月1 日速限調整至80KM/H
    R ，雪山隧道路段仍維持限速70KM/HR） ，於各交流道進入
    主線處及沿途均有設置明顯之速限標誌，駕駛人應遵循道路
    速限標誌指示行駛；2.經濟部標準檢驗局為杜絕民眾對警方
    執法爭議及確保該雷射槍計量的準確，已參考先進國家美國
    國際警政首長協會（IACP）及國道交通安全部（NHTSA） 委
    託美國國家標準與技術研究院（NIST）所制定之美國國家標
    準之雷射測速儀法規（DOTHS809239） ，該法規現亦為美國
    政府所採用，且其檢定用模擬器之標準追溯亦獲得NIST認可
    之驗證機構做評估及證明，基此，經濟部標準檢驗局經多次
    邀請相關研究單位及業界參與研商，始據以完成公告訂定『
    雷射測速儀檢定檢查技術規範』，並於96年1 月1 日起實施
    其新品之檢定，而使用中之舊品則緩衝至97年1 月1 月起完
    成檢定始能使用，本案雷射測距測速儀器（器號UX015200）
    之使用尚無違反相關之規定，惟為免爭議，本隊已將該儀器
    送請檢定，並於96年8 月14日經經濟部標準檢驗局檢定合格
    ，該儀器之合法性及適用性均合乎檢驗及使用規範」，有內
    政部警政署國道公路警察局第九警察隊97年4 月21日公警九
    交字第0970902064號、97年4 月30日公警九字第0970971231
    號函暨檢陳UX015200號雷射測距測速儀器檢定合格證書等相
    關認證書之原文及譯文等件在卷可證，足認本案舉發地點速
    限確係70公里，而照片所示測速結果之準確性亦毋庸置疑，
    異議人誤以該處速限係80公里云云，已有誤會，抑且異議人
    並無法舉證說明該項先進精密之雷射測距測速儀器有何人為
    操作或其他因素造成之誤差，其徒以本案測速儀器無標準認
    證而質疑測速之正確性云云，自不足採信。是本件依雷射測
    距測速儀器所測結果，異議人違規超速之事實，應堪認定。
    至異議人指稱96年7 月3 日至97年1 月9 日前並未收到通知
    單云云，惟查本件系爭舉發違反交通管理事件通知單業經內
    政部警政署國道公路警察局第九警察隊頭城分隊依異議人車
    主登記之台北市○○街23之1 號地址，於96年7 月31日交臺
    中工業區郵局郵寄（掛號號碼：580096），因查無此人，於
    96年8 月6 日退回，該隊後續依行政程序法規定於96年10月
    5 日函請臺北市交通事件裁決所公告辦理公示送達等情，亦
    有送達證書、上開內政部警政署國道公路警察局第九警察隊
    97年4 月30日公警九字第0970971231號函暨檢陳該局公告稿
    及送達記錄等件在卷可考，佐以臺北市交通事件裁決所依上
    述台北市○○街23之1 號址寄送本案裁決書予異議人時，並
    經異議人親收無訛，有卷附臺北市交通事件裁決所送達證書
    足稽，異議人復於其所撰聲明異議狀中自承有於97年1 月9
    日收到通知單，足認本件系爭通知單已生合法送達之效力，
    異議人辯稱未收到通知單云云，亦非可採。據上各節，異議
    人於前揭時、地駕駛上開汽車於高速公路超速之違規事實，
    洵堪認定。
四、綜上，異議人前揭違規事實已臻明確。從而，原處分機關依
    道路交通管理處罰條例第33條第1 項第1 款及第63條第1 項
    第1 款規定，裁罰異議人3,000 元，並記違規點數1 點，核
    無違誤，異議人猶執陳詞指摘，非有理由，應予駁回。
五、依道路交通管理處罰條例第87條第2 項、道路交通案件處理
    辦法第19條，裁定如主文。
中    華    民    國    97    年    5     月    30    日
                        交通法庭法  官  林惠霞
以上正本證明與原本無異。
如不服本裁定，應於裁定送達後5 日內向本院提出抗告狀。
                                書記官  陳恩如
中    華    民    國    97    年    5     月    30    日


司法院資訊處製作；財團法人民間司法改革基金會備份。
